【裁判字號】    99,易,767
【裁判日期】    990729
【裁判案由】    賭博
【裁判全文】
臺灣臺中地方法院刑事判決              98年度易字第4035號
公  訴  人  臺灣臺中地方法院檢察署檢察官
被      告  甲○○
選任辯護人  羅淑菁律師
            張柏山律師
被      告  童耀慶
            梁瑋婷
            蘇昭鳳
            劉妍伶
上四人共同
選任辯護人  洪崇欽律師
上列被告等因賭博案件，經檢察官提起公訴（九十八年度偵字第
一八三六四號），暨追加起訴（九十九年度偵緝字第四六三號）
，本院判決如下：
    主    文
甲○○共同在公眾得出入之場所賭博財物，處罰金新臺幣萬元
，如易服勞役，以新臺幣壹仟元折算壹日。扣案如附表一、二所
示之物，均沒收。
童耀慶共同在公眾得出入之場所賭博財物，處罰金新臺幣貳萬肆
仟元，如易服勞役，以新臺幣壹仟元折算壹日。扣案如附表一、
二所示之物，均沒收。
梁瑋婷、蘇昭鳳、劉妍伶共同在公眾得出入之場所賭博財物，各
處罰金新臺幣壹萬伍仟元，如易服勞役，均以新臺幣壹仟元折算
壹日。扣案如附表一、二所示之物，均沒收。
    犯罪事實
一、甲○○係址設臺中市○○路三二之二號「威力電子遊戲場」
    及三二之三號「神奇寶貝電子遊戲場」之負責人（均業依電
    子遊戲場業管理條例規定辦理營利事業登記，經臺中市政府
    核發營利事業登記證），上開二家電子遊戲場相互仳鄰，第
    二樓層相通，並共用同一「神奇寶貝電子遊戲場」廣告招牌
    及辦公室，而共同營業。詎甲○○明知經營電子遊戲場業，
    不得從事賭博行為，竟仍基於在公眾得出入之場所賭博財物
    之集合犯意，在上址公眾得出入之場所，公然擺設如附表一
    所示之電子遊戲機共一百十四台，供不特定顧客把玩，以之
    與各該不特定顧客賭博財物，且先後雇用具有共同賭博單一
    犯意聯絡之童耀慶任職現場幹部（民國九十八年六月中旬到
    職，月薪新臺幣《下同》二萬五千元），另梁瑋婷（九十八
    年六月一日到職，月薪二萬二千元）、蘇昭鳳（九十八年五
    月一日到職，月薪二萬二千元）、劉妍伶（九十八年七月十
    三日到職，月薪約二萬元）則皆擔任店員，負責現場為顧客
    開分、洗分、給予客人兌換現金及處理現場雜務等工作。其
    賭博方式為：知悉內情之賭客將現金交付當班開分員，開分
    員視賭客把玩機台種類，以不同之現金兌換分數比例，為賭
    客在機台上開分，賭客以不等之比例押注分數把玩，與代表
    店方之機台對賭，如未押中，分數即由機台沒入，若押中即
    可依比例贏得倍數不等之分數，賭客不續玩時，得將機台上
    累計之分數以不等比例請梁瑋婷、蘇昭鳳、劉妍伶等員工洗
    分後，換取積分卡，如欲兌換現金，則由梁瑋婷等開分員告
    以須通知童耀慶，再由童耀慶將賭客可換得之金錢置於廁所
    內之洗手台或櫃台旁某固定衣服口袋內等處，並暗示賭客取
    款，以此方式將現金交付睹客，或偶由開分員直接兌現予賭
    客。嗣經民眾檢舉店內有賭博情事，員警乃於九十八年七月
    十六日凌晨二時五分許，喬裝賭客至上址「神奇寶貝電子遊
    戲場」店內把玩，旋於當日凌晨二時二十五分許，適賭客彭
    宏潁（所犯賭博罪業經臺灣臺中地方法院檢察署檢察官認情
    節輕微，以九十八年度偵字第一八三六四號為職權不起訴處
    分確定）在「威力電子遊戲場」押住把玩如附表一所示之「
    超悟空」機台後，向梁瑋婷要求洗分而換得積分卡，彭宏潁
    進而詢問幹部在何處，梁瑋婷則告知童耀慶在隔鄰「神奇寶
    貝電子遊戲場」，彭宏潁乃至「神奇寶貝電子遊戲場」向童
    耀慶表明欲兌換現金，童耀慶即進入廁所將現金七百元置放
    在洗手台上，並以眼神示意彭宏潁至廁所內取款，待彭宏潁
    入內領取時，旋遭跟隨在後之喬裝員警查獲，當場在彭宏潁
    身上扣得七百元，復經警持本院核發之搜索票對上址二家遊
    戲場實施搜索，查扣如附表一所示之電子遊戲機台共一百十
    四台（ＩＣ板一百十一片）、如附表二所示屬甲○○所有供
    上開二家遊戲場經營賭博使用之物、所得財物，暨與本案無
    關之營利事業登記證影本、電子遊戲場營業級別影本。
二、案經臺中市警察局第一分局報請臺灣臺中地方法院檢察署檢
    察官偵查起訴暨追加起訴。
    理    由
壹、程序方面：
一、追加起訴部分：
    按於第一審辯論終結前，檢察官得就與本案相牽連之犯罪追
    加起訴，為刑事訴訟法第二百六十五條第一項所明定。檢察
    官於本案被告童耀慶、梁瑋婷、蘇昭鳳、劉妍伶被訴賭博案
    件言詞辯論終結前，就共犯甲○○部分，以九十九年度偵緝
    字第四六三號追加起訴書為追加起訴，經核係數人共犯一罪
    或數罪之相牽連案件，依前開法條及同法第七條第二款規定
    ，於法並無不合，應予准許，合先敘明。
二、證據能力部分：
(一)按「被告以外之人於審判中傳喚不到者，其於檢察事務官、
    司法警察官或司法警察調查中所為之陳述，經證明具有可信
    之特別情況，且為證明犯罪事實之存否所必要者，得為證據
    。」，刑事訴訟法第一百五十九條之三第三款定有明文。被
    告以外之人於司法警察官或司法警察調查中所為之陳述，性
    質上雖屬傳聞證據，惟依同法第二百二十九條至第二百三十
    一條之一規定，司法警察官、司法警察具有調查犯罪嫌疑人
    犯罪情形及蒐集證據等職權，若其等所製作筆錄毫無例外地
    全無證據能力當非所宜；另被告以外之人於司法警察官或司
    法警察調查中所為陳述，固未經具結，然係在可信特別情況
    下所為，且為證明犯罪事實之存否所必要，而於審判程序中
    ，發生事實上無從為直接審理之原因時，則例外承認該陳述
    之證據適格，以利實體真實發現之訴訟目的。而檢察官代表
    國家偵查犯罪、實施公訴，依法有訊問被告之權利，實務運
    作時，偵查中檢察官向被告以外之人所取得之陳述，原則上
    均能遵守法律規定不致違法取供，其可信性極高。查證人彭
    宏潁於本院審理時經合法傳喚未到庭，而伊前以被告身分於
    警詢中陳述在該店賭博犯行經過，與伊嗣於偵查中以證人身
    分經具結後作證所為之證詞相同，足見彭宏潁警詢筆錄，具
    可信特別情況，且為證明犯罪事實之存否所必要，揆諸上揭
    說明，彭宏潁於警詢之供述，具有證據能力。
(二)另本案其他卷證所涵括之供述證據及非供述證據，經本院依
    法踐行調查證據程序，公訴人、被告甲○○、童耀慶、梁瑋
    婷、蘇昭鳳、劉妍伶、選任辯護人，均不爭執各該證據之證
    據能力，且亦查無依法應排除其證據能力之情形，是後述所
    引用證據之證據能力皆無疑義。
貳、實體方面：
一、認定犯罪事實所憑之證據及理由：
(一)訊據被告童耀慶對於在九十八年七月十六日凌晨二時二十五
    分許，於「神奇寶貝電子遊戲場」廁所內兌換現金七百元予
    證人彭宏潁之犯罪事實，於本院審理時坦承不諱並認罪；訊
    之被告甲○○固承認在上址公眾得出入之場所經營「威力電
    子遊戲場」、「神奇寶貝電子遊戲場」，且於店內擺設如附
    表一所示機具一百十四台，並雇用童耀慶為現場幹部，梁瑋
    婷、蘇昭鳳、劉妍伶為店員等情屬實，被告梁瑋婷、蘇昭鳳
    、劉妍伶則坦認受僱在遊戲場內擔任店員職務，負責開分、
    洗分、處理現場事務等工作無訛，惟被告甲○○、梁瑋婷、
    蘇昭鳳、劉妍伶均矢口否認有何賭博犯行，被告甲○○辯稱
    ：該二家遊戲場係合法經營，並無換錢等賭博行為，也有告
    知員工不可兌換現金給顧客，查獲當天是童耀慶個人行為云
    云，被告梁瑋婷則辯以：當天其有在「威力電子遊戲場」幫
    彭宏潁開分、洗分，彭宏潁沒有問幹部在何處就逕自離去云
    云，蘇昭鳳亦辯解：渠不認識彭宏潁，不知道當天發生什麼
    事，該店不能換現金，沒有賭博情事，伊有簽相關切結書云
    云，被告劉妍伶抗辯稱：渠才上班三天，不知道可換現金，
    也未幫彭宏潁開分、洗分云云。
(二)然查：
  1.本案係員警接獲檢舉，得知「威力電子遊戲場」、「神奇寶
    貝電子遊戲場」有以上揭方式賭博財物，遂在該遊戲場外監
    控蒐證，迨於九十八年七月十六日凌晨二時二十五分許，當
    場在「神奇寶貝電子遊戲場」廁所內查獲證人彭宏潁兌得之
    現金七百元，並持本院搜索票進入店內執行搜索，扣得如附
    表一所示之電子遊戲機台共一百十四台（ＩＣ板一百十一片
    ），及如附表二所示供上開二家遊戲場經營賭博使用之物、
    所得財物，暨與本案無關之營利事業登記證影本、電子遊戲
    場營業級別影本等情，業據證人即查獲員警洪梓銘、林冠言
    於偵查、本院審理時證述在卷，並有照片、搜索扣押筆錄、
    扣押物品目錄表等附卷可稽。又本案查獲現場有沈炳和、陳
    源民、羅建國、林慶明、方建義、湯嘉慶、陳淑月、萬宣
    、黃旭輝、張茂雄、劉奕廷、武建宏、張言鋒、江宏滄、張
    嘉辰等多人正把玩機台或在旁聊天等候，可知該店店門係打
    開對外直接營業，確為公眾得出入之場所。而該遊戲場業依
    電子遊戲場業管理條例規定辦理營利事業登記，經臺中市政
    府核發營利事業登記證，有該證書影本二紙、臺中市政府電
    子遊藝場營業級別證一紙、財政部稅務入口網營業登記資料
    公示查詢二紙存卷足憑，是以，此部分營業等情事，洵堪認
    定。
  2.證人即賭客楊詠智就「威力電子遊戲場」、「神奇寶貝電子
    遊戲場」確可兌換現金一節，已於警詢證述明確，復於偵查
    中具結證稱：凌晨二點多警方到「神奇寶貝電子遊戲場」時
    ，渠正在換電動玩具打完分數可以換的錢，當天渠是找梁瑋
    婷洗分，梁瑋婷拿卡給渠，渠問梁瑋婷幹部是不是在隔壁，
    梁瑋婷說對在隔壁，渠就去隔壁找幹部童耀慶，把積分卡拿
    給童耀慶，童耀慶就知道意思，童耀慶去隔壁拿錢，又走過
    來這間廁所，出來跟渠說進去廁所就可看到，渠進去廁所算
    錢時，警察就衝進來了，是換七百元；渠在七月八日有換過
    四千五百元；渠第一次換錢是小姐說要找幹部，幹部就把錢
    放在固定吊在吧檯旁邊的外套口袋中，使眼色叫渠去拿，幹
    部就是童耀慶，第一次換現金是今年（九十八年）六月初，
    換現金給渠的有童耀慶，也有小姐，中班小姐在客人少時會
    直接拿現金給渠，沒用積分卡；渠換現金差不多有五、六次
    等語甚詳（見臺灣臺中地方法院檢察署九十八年度偵字第一
    八三六四號(一)卷第十二至十四頁），已明確證陳由梁瑋婷
    等店員洗分後，以積分卡向被告童耀慶換取現金，或由其他
    店員直接兌現屬實。且被告童耀慶亦坦認確有兌換金錢情事
    ，被告梁瑋婷也承認查獲當天由伊幫彭宏潁開分、洗分，復
    有自證人彭宏潁身上查扣之現金七百元足佐，顯見證人彭宏
    潁所證兌換現金一事，至可採信。
  3.證人彭宏潁所陳於店內廁所換取現金情節，經核亦與證人即
    查獲員警洪梓銘於偵查具結所證：九十八年七月十五日晚上
    十點多，我們先在現場對面埋伏拿望遠鏡觀察店狀況，等我
    看到彭宏潁起身跟小姐有身體接觸，我知道彭宏潁要離開，
    就進入店內尾隨在彭宏潁後面，我看到彭宏潁進入隔壁間洗
    手間，等我進去後看到洗手台上有現金七百元，彭宏潁伸手
    去拿，我就向他表明身分，將之查獲等詞（見臺灣臺中地方
    法院檢察署九十八年度偵字第一八三六四號(二)卷第二二至
    二三頁），進而於本院審理時結證稱：進去搜索前已經有請
    員警林冠言去店裡蒐集一些賭金交易的方式，發現彭宏穎是
    常客，所以就鎖定彭宏穎，當天彭宏穎兌換積分卡後，就從
    「神奇寶貝電子遊戲場」走出，進去「威力電子遊戲場」，
    在「威力電子遊戲場」門口拿兌換卡給童耀慶，之後童耀慶
    先進入廁所，彭宏穎在門口等，後來我尾隨彭宏穎進入廁所
    ，發現洗手台有賭金，彭宏穎正在拿賭金，我有錄影並當場
    查獲等言吻合（見本院卷第四七頁背面至第四八頁）；另證
    人即員警林冠言亦於偵訊時到庭具結：我從九十八年七月一
    日連續每天去該二家遊戲場勘查，持續一星期，該二家遊戲
    場其實是同一家，搜索當天我有去，當天查獲的童耀慶就是
    我之前去把玩的當班經理，梁瑋婷、蘇昭鳳是大夜班店員，
    劉妍伶我也有看過，只是次數比較少、彭宏潁是賭客，每天
    都到該二家遊戲場把玩等語（見臺灣臺中地方法院檢察署九
    十八年度偵字第一八三六四號(二)卷第二一至二二頁），繼
    於審理時結證：當天彭宏穎在現場換現金的情況是洪梓銘先
    看到，洪梓銘在廁所抓住彭宏穎的手，彭宏穎手上當時有現
    金等詞（見本院卷第四六頁），互核上揭證人對於賭客把玩
    機台後兌換現金情節，所證均相一致，足認「威力電子遊戲
    場」、「神奇寶貝電子遊戲場」確有提供賭客得以分數兌換
    現金情事無誤。
  4.被告甲○○、梁瑋婷、蘇昭鳳、劉妍伶雖皆辯稱：「威力電
    子遊戲場」、「神奇寶貝電子遊戲場」並無換錢之賭博行為
    ，查獲當天是童耀慶私人行為，與其等無關云云。惟查：
  (1)徵諸證人洪梓銘於本院所證：我們在搜索前就已經派員警林
    冠言進去了解內部的兌換方式，知道有三個方式，一種是「
    神奇寶貝電子遊戲場」在店裡掛一件外套，小姐會將錢放在
    外套，賭客再去拿，另一種是比較深夜或白天客人較少時，
    他們會直接兌換，就是一手交錢一手交卡，另一種就是到隔
    壁「威力電子遊戲場」廁所去做交易，我們員警去了解後才
    知道他們的兌換方式；從店的外觀只看到一個招牌，是「神
    奇寶貝電子遊戲場」，兩家店的招牌、整個顏色感覺是一個
    店而已，整個招牌覆蓋二樓橫跨兩個店面，一樓是店面等語
    （見本院卷第四八頁背面至第四九頁）；另證人林冠言也於
    偵查時證陳：我從九十八年七月一日連續每天去該二家遊戲
    場勘查，持續一星期，該二家遊戲場其實是同一家，等客人
    把玩結束，小姐就會來洗分，並拿卡片給客人，如果不想玩
    就把卡片交給現場經理，現場經理清點卡片後會把錢放進吊
    掛在店裡某件固定衣服後示意客人去拿，或將現金放在女廁
    面紙盒裡，或較隱密的機台上，客人再去拿，這些都是我在
    現場察看到的，搜索當天查獲的童耀慶就是當班經理（見臺
    灣臺中地方法院檢察署九十八年度偵字第一八三六四號(二)
    卷第二一至二二頁），又於審理時證述：我在偵查中陳述二
    家遊戲場是同一家的根據是第一、二家員工會互相，輪流，
    第二、二家遊戲場是同一間廁所，第三、二家遊戲場的洗分
    卡一樣，二家遊戲場的二樓辦公室是相通的，有走道可以過
    去；我去勘查時，有見過在場的劉妍伶、梁瑋婷、蘇昭鳳，
    是開分、洗分員，童耀慶是幹部，梁瑋婷、蘇昭鳳、劉妍伶
    是二家店輪流服務，搜索前我有看過賭客拿計分卡給童耀慶
    ，之後童耀慶進入廁所，賭客也跟著進去廁所。期間我打玩
    遊戲後，蘇昭鳳會幫我洗分；我勘查時有看到現場經理清點
    完卡片，將錢放在女廁的面紙盒裡，放衣服裡面是詢問現場
    賭客所說的；我進去時，梁瑋婷、蘇昭鳳、劉妍伶會先問有
    無辦會員，她們負責開分、洗分、端茶水及飲料，我第一次
    去玩時，他們說會員停止辦卡，本來不讓我玩，之後讓我玩
    一個禮拜，就拒絕我再玩，因為第一廣場有電玩店被取締，
    所以就拒絕像我這種不是會員的人來玩，女服務生是開分，
    如果遇到大量洗分，洗完分後，他們會說找幹部，客人問她
    們幹部在哪裡，幹部就是指童耀慶，我有看到客人拿洗分卡
    給童耀慶，童耀慶進去女廁，客人再進去女廁；我忘了是梁
    瑋婷或劉妍伶幫我開分過等言在卷（見本院卷第四四頁背面
    至第四六頁背面），衡情證人彭宏潁、洪梓銘、林冠言與被
    告甲○○、童耀慶、梁瑋婷、蘇昭鳳、劉妍伶間並無仇怨，
    當無甘冒偽證刑責構詞誣陷被告等人之必要，且此既屬賭博
    違法行為，則兌換金錢時採隱避方式，乃為常情，益見證人
    彭宏潁、洪梓銘、林冠言所證上開換現方式，應屬實情。是
    以，該二家遊戲場之賭客數次以積分兌換現金乙節，既迭據
    證人楊詠智、洪梓銘、林冠言證述明確，堪認「威力電子遊
    戲場」、「神奇寶貝電子遊戲場」除為警搜索查獲當日外，
    平日確有在公眾得出入之場所，以上開方式與店內熟客對賭
    財物。
  (2)而「威力電子遊戲場」、「神奇寶貝電子遊戲場」之員工可
    以互相支援，業據被告童耀慶、蘇昭鳳、劉妍伶於警詢時供
    承在卷，且該二家遊戲場共用一個招牌，二樓互通，洗分卡
    可通用，負責人皆為甲○○等節，亦經被告甲○○、童耀慶
    、梁瑋婷、蘇昭鳳、劉妍伶坦認，被告梁瑋婷、蘇昭鳳、劉
    妍伶受僱分別擔任「威力電子遊戲場」、「神奇寶貝電子遊
    戲場」店員，從事為客人開分、洗分等內容相同之工作，亦
    為被告甲○○、童耀慶、梁瑋婷、蘇昭鳳、劉妍伶所不否認
    ，綜合各情，相互參酌，足徵該二遊戲場實係共同經營、同
    步作業，其賭客把玩機台完畢由洗分員洗分後，如欲兌換現
    金，因事涉違法乃以前開迂迴方式，由被告童耀慶或其他員
    工放置賭金，並暗示賭客至其中一家之指定地點拿取，以掩
    人耳目，顯見該二遊戲場洗分並兌換現金需眾人合力完成，
    則被告蘇昭鳳、劉妍伶受僱期間既與被告梁瑋婷皆負責相同
    之開、洗分工作內容，且該二家遊戲場員工可相互支援，洗
    分卡復能通用，則其等對於遊戲場與賭客兌換現金乙節，當
    有所認識，自難諉為不知洗分換錢情事，是被告梁瑋婷、蘇
    昭鳳、劉妍伶有參與、分擔為賭客兌換現金等工作內容，至
    堪認定，其三人辯稱不知分數可換現云云，顯與常理不合，
    不足採信。雖被告童耀慶於審理時改稱：之前說可以相互支
    援是指有些民生物品放在「威力電子遊戲場」吧檯，所以有
    時會過去拿云云，惟此與其警詢供詞迥異，亦與被告蘇昭鳳
    、劉妍伶所述不符，不足採信。
  (3)再者，被告童耀慶係領取固定薪資之員工，店內業績之優劣
    對其並無必然好處，則其何以甘冒使雇主涉及賭博罪責之風
    險，擅自兌換現金予顧客？豈僅係所稱貪圖小利之個人行為
    而已？況被告童耀慶向被告甲○○支領之月薪僅二萬五千元
    ，更不可能由自己提供資金讓客人換現。復參酌本案現場查
    扣之機台數量及「威力電子遊戲場」、「神奇寶貝電子遊戲
    場」雇用員工之固定薪資支出，足見該場地頗具規模，購入
    機台之價格不斐，經營成本不貲，而被告童耀慶、梁瑋婷、
    蘇昭鳳、劉妍伶確有為店內熟客將所持積分卡兌換現金之行
    為，惟其等均僅單純受僱於被告甲○○，則身為該二家遊戲
    場實際負責人之被告甲○○，既負責總管遊戲場之經營事務
    ，顯然被告甲○○對於該二家遊戲場提供熟客對賭之事實，
    明知且授意下屬執行經營之。從而，被告童耀慶、梁瑋婷、
    蘇昭鳳、劉妍伶知悉被告甲○○以上揭賭博性電玩營生，猶
    受僱擔任現場幹部、店員及兌換現金等工作，則被告甲○○
    、童耀慶、梁瑋婷、蘇昭鳳、劉妍伶確有共同基於在公眾得
    出入場所賭博財物之犯意聯絡及行為分擔，允無疑義。被告
    甲○○、梁瑋婷、蘇昭鳳、劉妍伶所辯係童耀慶私人行為云
    云，無非卸責之詞，被告童耀慶所稱是其自己換給彭宏潁，
    與他人無關云云，乃袒護其他被告之詞，皆難以採信。
  5.被告等人固又辯解：其餘在場客人沈炳和、陳源民、羅建國
    、林慶明、方建義、湯嘉慶、陳淑月、萬宣、黃旭輝、張
    茂雄、劉奕廷、武建宏、張言鋒、江宏滄、張嘉辰等多人亦
    均未證述可換現金云云。然查，一般遊戲場為躲避警方取締
    ，僅同意熟知內情之賭客兌換現金，而證人彭宏潁自九十八
    年六月初起即密集至該遊戲場消費，且已有多次換錢經驗，
    此情業經彭宏潁證陳在卷，則被告童耀慶與彭宏潁兌換現金
    ，並不違常情。至於前揭沈炳和等客人或偶至該二家遊戲場
    把玩機台，渠等縱未有兌現行為，亦無從據此推斷「威力電
    子遊戲場」、「神奇寶貝電子遊戲場」未有換錢之賭博情事
    ，因之，沈炳和等客人之證詞尚難為被告等人有利之認定。
  6.至被告甲○○雖提出童耀慶、梁瑋婷、蘇昭鳳、劉妍伶所簽
    切結書，保證不作違法行為云云。然電玩店私下經營賭博行
    為，因政府嚴厲取締，為規避查緝，常設計避人耳目方法，
    並非簽立切結書，即屬合法業者，被告甲○○所提切結書，
    亦不足作為有利各該被告之認定。
  7.綜上所述，被告甲○○、梁瑋婷、蘇昭鳳、劉妍伶否認共同
    賭博犯行，皆係臨訟飾卸之詞，難以憑採。本案事證明確，
    被告甲○○、童耀慶、梁瑋婷、蘇昭鳳、劉妍伶在公眾得出
    入之場所賭博財物犯行，均堪認定，應依法論科。
二、論罪科刑部分：
(一)本案被告甲○○在「威力電子遊戲場」、「神奇寶貝電子遊
    戲場」之公眾得出入場所，擺設賭博性電子遊戲機具，供不
    特定人把玩賭博，並雇用被告童耀慶、梁瑋婷、蘇昭鳳、劉
    妍伶分別擔任現場幹部、店員，與熟客兌換現金，核其五人
    所為，均係犯刑法第二百六十六條第一項前段之在公眾得出
    入場所賭博財物罪。
(二)被告甲○○、童耀慶、梁瑋婷、蘇昭鳳、劉妍伶五人就上開
    犯行間，有犯意聯絡及行為分擔，皆為共同正犯。
(三)又按刑事法若干犯罪行為態樣，本質上原具有反覆、延續實
    行之特徵，立法時既予特別歸類，定為犯罪構成要件之行為
    要素，則行為人基於概括之犯意，在密切接近之一定時、地
    持續實行之複次行為，倘依社會通念，於客觀上認為符合一
    個反覆、延續性之行為觀念者，於刑法評價上，即應僅成立
    一罪；學理上所稱「集合犯」之職業性、營業性或收集性等
    具有重複特質之犯罪均屬之，例如經營、從事業務、收集、
    販賣、製造、散布等行為概念者是（最高法院九十五年度臺
    上字第四六八六號判決參照）。準此，被告甲○○、童耀慶
    、梁瑋婷、蘇昭鳳、劉妍伶在上開賭博電子遊戲場內與不特
    定賭客對賭財物，當不止賭博一次即結束，此種行為本質上
    乃具有反覆、延續之特質，並具場所同一、時間密接性質，
    應作一次之法律伻價，為刑法理論集合犯之概念，應論以一
    罪。
(四)爰審酌賭博係助長社會僥倖心理之犯罪，且本案查扣機台數
    量不少，經營規模非微，被告甲○○、童耀慶、梁瑋婷、蘇
    昭鳳、劉妍伶均正值壯年，不思以正途謀生，參諸被告甲○
    ○為負責人，屬於本案犯罪之實際支配者，被告童耀慶、梁
    瑋婷、蘇昭鳳、劉妍伶則均為受僱性質，其等擔任之角色、
    參與程度、犯罪惡性自有輕重不同，暨被告甲○○、梁瑋婷
    、蘇昭鳳、劉妍伶犯後一再飾詞否認，被告童耀慶僅坦承部
    分情節等一切情狀，分別量處如主文第一項至第三項所示之
    刑，並均諭知易服勞役之折算標準，以茲儆懲。
(五)扣案如附表一所示電子遊戲機台共一百十四台（含ＩＣ板一
    百十一片）、如附表二編號一所示之賭檯賭資現金五千二百
    元，分別屬於當場賭博之器具及在賭檯或兌換籌碼處之財物
    ，應依刑法第二百六十六條第二項規定，不問屬於犯人與否
    ，依共犯連帶責任之規定，均於被告甲○○、童耀慶、梁瑋
    婷、蘇昭鳳、劉妍伶下宣告沒收；扣案如附表二編號二至一
    七所示之洗分卡二百五十二張、會員名冊一本、簡易交班帳
    冊便條紙三張、洗卡帳冊一本、七、八月份員工排休表二張
    、會員進出紀錄表十二張、機台開洗分紀錄表六張、員工上
    下班卡十五張、遊戲機台鑰匙四十二支、打卡鐘一個、開洗
    分鑰匙八支、辦公室抽屜鑰匙一支，係被告甲○○所有，供
    共同犯罪所用之物，皆應依刑法第三十八條第一項第二款規
    定，宣告沒收，並基於共犯責任共同之法理，亦對被告童耀
    慶、梁瑋婷、蘇昭鳳、劉妍伶宣告沒收；另扣案如附表二編
    號一八所示之現金三萬零二百元，被告甲○○雖稱要支付貨
    款，被告童耀慶則稱係供遊藝場買清潔用品之零用金云云，
    然自「威力電子遊戲場」、「神奇寶貝電子遊戲場」之經營
    規模觀之，上開三萬零二百元顯然為被告甲○○等人賭博所
    獲取之財物，而為共同犯罪所得之物，故均在被告甲○○、
    童耀慶、梁瑋婷、蘇昭鳳、劉妍伶下，依刑法第三十八條第
    一項第三款規定，宣告沒收。公訴人認此部分應依刑法第二
    百六十六條第二項規定沒收，尚有未洽，附此敘明。至從對
    向共犯即賭客彭宏潁身上查獲之現金七百元，係彭宏潁因犯
    賭博罪所得之物，非屬被告五人所有，自應於彭宏潁所犯賭
    博罪之從刑中宣告沒收，而非於本案中諭知收收；再扣案之
    營利事業登記證影本及電子遊戲場營業級別影本，尚與本案
    犯罪行為無關，亦不予沒收。
、不另為無罪之諭知部分：
一、公訴意旨另以：被告甲○○、童耀慶、梁瑋婷、蘇昭鳳、劉
    妍伶上開所為，亦同時基於意圖營利提供賭博場所及聚眾賭
    博之單一犯意聯絡，反覆利用擺放在公眾得出入之電子遊戲
    機台聚眾賭博財物以牟利，另涉犯刑法第二百六十八條之意
    圖營利供給賭博場所、聚眾賭博罪嫌。
二、然按刑法第二百六十八條之圖利供給賭博場所罪及圖利聚眾
    賭博罪，係分別對「提供賭博場所供人賭博」藉以營利，或
    「邀聚不特定之多數人聚賭」藉以營利等賭博媒介行為，所
    設之處罰規定。如係參與賭博財物之行為，因其賭博場所之
    不同，及行為人是否有以賭博為常業之情形不同，其非難性
    各異，法律則依據其賭博行為之態樣，分別在社會秩序維護
    法第八十四條、刑法第二百六十六條第一項（普通賭博罪）
    ，對參與賭博財物之行為人設有行政罰或刑罰等不同之處罰
    規定。易言之，刑法第二百六十八條所規定之圖利供給賭博
    場所、聚眾賭博罪，行為人所圖得之利益，應係「提供賭博
    場所」、「聚眾賭博」之犯罪構成要件行為所獲取之直接對
    價，而非自賭博行為本身獲取利益。至於賭博之財物輸贏，
    繫於射倖性質，並非刑法第二百六十八條所規定之「意圖營
    利」，且任何場所之賭博參與者莫不希望贏取財物，尚難以
    參與賭博之行為人，主觀上有贏取財物之意圖，客觀上並有
    邀集他人至其提供之場所賭博財物之行為，即認其行為已該
    當於刑法第二百六十八條之圖利供給賭博場所罪或圖利聚眾
    賭博罪之犯罪構成要件。
三、本案被告甲○○、童耀慶、梁瑋婷、蘇昭鳳、劉妍伶雖有利
    用電子遊戲機與他人為賭博財物之犯行，業如上述，但純係
    利用扣案之電子遊戲機與客人對賭，財物之輸贏係繫於具有
    射倖性質之賭博行為，並未另向客人以計時或收取場地費或
    抽頭費等方式收費，則被告甲○○、童耀慶、梁瑋婷、蘇昭
    鳳、劉妍伶顯係利用電子遊戲機不確定之輸贏機率，與不特
    定之賭客賭博財物，並以該電子遊戲機出現之偶然事實決定
    勝負，性質上係藉電子遊戲機與不特定之賭客對賭，被告等
    人本身即具賭者之身分，而屬普通賭博罪之對向犯（而刑法
    第二百六十八條之意圖營利，供給賭博場所及聚眾賭博罪部
    分，則非屬對向犯），並非另有就「提供賭博場所」或「聚
    眾賭博」之行為，得有具體之利益對價，自與刑法第二百六
    十八條之圖利供給賭博場所罪及圖利聚眾賭博罪之犯罪構成
    要件有間。此外，復查無其他積極之證據足以證明被告等人
    有從中收取任何場地費或抽頭費圖利，自不能遽論以刑法第
    二百六十八條之罪，故就此部分本應諭知無罪，惟公訴意旨
    認此部分之犯行與上開經本院論罪科刑部分，有想像競合犯
    之裁判上一罪關係，爰均不另為無罪之諭知。
據上論斷，應依刑事訴訟法第二百九十九條第一項前段，刑法第
二十八條、第二百六十六條第一項前段、第二項、第四十二條第
三項、第三十八條第一項第二款、第三款，刑法施行法第一條之
一第一項、第二項前段，判決如主文。
本案經檢察官乙○○到庭執行職務。
中    華    民    國    99    年     7    月    29    日
                  刑事第十庭  法  官  周莉菁
以上正本證明與原本無異。
如不服本判決應於收受送達後10日內向本院提出上訴書狀，並應
敘述具體理由；其未敘述上訴理由者，應於上訴期間屆滿後20日
內向本院補提理由書（均須按他造當事人之人數附繕本）「切勿
逕送上級法院」。
                              書記官  吳彩華
中    華    民    國    99    年     7    月    29    日
附錄本判決論罪科刑法條：
刑法第266條：
在公共場所或公眾得出入之場所賭博財物者，處1千元以下罰金
。但以供人暫時娛樂之物為賭者，不在此限。
當場賭博之器具與在賭檯或兌換籌碼處之財物，不問屬於犯人與
否，沒收之。
附表一：（查獲機台）
┌──┬───────────┬────┬──────┐
│編號│    物  品  名  稱    │  數量  │  沒收依據  │
├──┼───────────┼────┼──────┤
│一  │HUGA（野蠻）（含IC板）│  8台   │刑法第266條 │
│    │                      │        │第2項       │
├──┼───────────┼────┼──────┤
│二  │傑克船長（含IC板）    │  1台   │同上        │
├──┼───────────┼────┼──────┤
│三  │潘金蓮（含IC板）      │  1台   │同上        │
├──┼───────────┼────┼──────┤
│四  │ALICE（含IC板）       │  1台   │同上        │
├──┼───────────┼────┼──────┤
│五  │BLACK BEARD（含IC板） │  1台   │同上        │
├──┼───────────┼────┼──────┤
│六  │戰國風雲（含IC板）    │  3台   │同上        │
│    │                      │(三人座)│            │
├──┼───────────┼────┼──────┤
│七  │快樂３（含IC板）      │  1台   │同上        │
├──┼───────────┼────┼──────┤
│八  │滿貫大亨（含IC板）    │  2台   │同上        │
├──┼───────────┼────┼──────┤
│九  │小馬王（含IC板）      │  2台   │同上        │
│    │                      │(二人座)│            │
├──┼───────────┼────┼──────┤
│一０│金子（含IC板）        │  2台   │同上        │
├──┼───────────┼────┼──────┤
│一一│大贏家賓果連線（含IC板│  2台   │同上        │
│    │）                    │        │            │
├──┼───────────┼────┼──────┤
│一二│超悟空（含IC板）      │  9台   │同上        │
├──┼───────────┼────┼──────┤
│一三│北斗神拳（含IC板）    │  3台   │同上        │
├──┼───────────┼────┼──────┤
│一四│幸運３星（１２４發）（│  3台   │同上        │
│    │含IC板）              │        │            │
├──┼───────────┼────┼──────┤
│一五│樂透巨星（含IC板）    │ 12台   │同上        │
│    │                      │(二人座)│            │
├──┼───────────┼────┼──────┤
│一六│賓果馬戲團（含IC板）  │  8台   │同上        │
│    │                      │(八人座)│            │
├──┼───────────┼────┼──────┤
│一七│行星５ＰＫ（含IC板）  │  7台   │同上        │
├──┼───────────┼────┼──────┤
│一八│正宗高手（含IC板）    │ 18台   │同上        │
├──┼───────────┼────┼──────┤
│一九│正統單機（含IC板）    │  5台   │同上        │
├──┼───────────┼────┼──────┤
│二０│七靶射擊三代（含IC板）│  8台   │同上        │
├──┼───────────┼────┼──────┤
│二一│七靶射擊五代（含IC板）│  6台   │同上        │
├──┼───────────┼────┼──────┤
│二二│賓果行星（含IC板）    │  8台   │同上        │
│    │                      │(八人座)│            │
├──┼───────────┼────┼──────┤
│二三│正統五ＪＰ（大富翁）（│  3台   │同上        │
│    │含IC板）              │        │            │
└──┴───────────┴────┴──────┘
附表二：（查獲供犯罪之營業物品及所得）
┌──┬───────────┬────┬──────┐
│編號│    物  品  名  稱    │  數量  │  沒收依據  │
├──┼───────────┼────┼──────┤
│一  │賭檯賭資現金          │新臺幣  │刑法第266條 │
│    │                      │（下同）│第2項       │
│    │                      │5200 元 │            │
├──┼───────────┼────┼──────┤
│二  │洗分卡（10000分）     │  9張   │刑法第38條第│
│    │                      │        │1項第2款    │
├──┼───────────┼────┼──────┤
│三  │洗分卡（5000分）      │ 18張   │同上        │
├──┼───────────┼────┼──────┤
│四  │洗分卡（1000分）      │ 91張   │同上        │
├──┼───────────┼────┼──────┤
│五  │洗分卡（500分）       │ 54張   │同上        │
├──┼───────────┼────┼──────┤
│六  │洗分卡（100分）       │ 80張   │同上        │
├──┼───────────┼────┼──────┤
│七  │會員名冊              │  1本   │同上        │
├──┼───────────┼────┼──────┤
│八  │簡易交班帳冊便條紙    │  3張   │同上        │
├──┼───────────┼────┼──────┤
│九  │洗卡帳冊              │  1本   │同上        │
├──┼───────────┼────┼──────┤
│一０│七、八月份員工排休表  │  2張   │同上        │
├──┼───────────┼────┼──────┤
│一一│會員進出紀錄表        │ 12張   │同上        │
├──┼───────────┼────┼──────┤
│一二│機台開洗分紀錄表      │  6張   │同上        │
├──┼───────────┼────┼──────┤
│一三│員工上下班卡          │ 15張   │同上        │
├──┼───────────┼────┼──────┤
│一四│遊戲機台鑰匙          │ 42支   │同上        │
├──┼───────────┼────┼──────┤
│一五│打卡鐘                │  1個   │同上        │
├──┼───────────┼────┼──────┤
│一六│開洗分鑰匙            │  8支   │同上        │
├──┼───────────┼────┼──────┤
│一七│二樓辦公室抽屜鑰匙    │  1支   │同上        │
├──┼───────────┼────┼──────┤
│一八│二樓辦公室抽屜內營業  │30200元 │刑法第38條第│
│    │所得現金              │        │1項第3款    │
└──┴───────────┴────┴──────┘

司法院資訊處製作；財團法人民間司法改革基金會備份。
